臺灣新竹地方法院交通事件裁定　　　　　　　　　　　九十一年度交聲字第八九號
　　移
　　受處分人
　　即異議人　甲○○
右列受處分人因違反道路交通管理處罰條例案件，對於交通部公路總局新竹區監理所
於中華民國九十一年五月二十三日所為之竹監五字第駕裁五０─二四八二七號違反道
路交通管理事件裁決書，聲明異議，本院裁定如左：
    主  文
異議駁回。
    理  由
一、原處分意旨略以：受處分人甲○○曾於民國八十八年八月二日下午一時三十五分
    許，將黃秀英所有之車號ＪＺ─三０六二號自小客車停放在新竹市科學園區○○
    ○路上，未依規定在消防栓前及在紅線五公尺內停車（駕駛人不在車上且車已熄
    火），為內政部警政署保安警察第二總隊填掣保二警交字第０二四八二七號舉發
    違反道路交通管理事件通知單舉發其上開違規事實後，受處分人又未依限到交通
    部公路總局新竹區監理所接受裁決，乃依道路交通管理處罰條例第五十六條第一
    項第三款之規定，裁處罰鍰新台幣一千二百元等語。
二、聲明異議意旨略以：聲明異議人即受處分人甲○○確實有於上開時、地違規，然
    異議人於違規事實發生後所駕駛的車號ＪＺ─三０六二號車輛被拖吊後確已於領
    回車輛時繳交罰鍰在案，且異議人曾於九十年六月十一日辦理換發行車執照時，
    並無任何違規欠繳罰鍰，爰就交通部公路局新竹區監理所九十一年五月二十三日
    所為之竹監五字第駕裁五０─二四八二七號違反道路交通管理事件裁決書，依法
    聲明異議。
三、汽車駕駛人停車時，在機場、車站、碼頭、學校、娛樂、展覽、競技、市場或其
    他公共場所出、入口或消防栓之前停車者，處新臺幣（下同）六百元以上一千二
    百元以下罰鍰，道路交通管理處罰條例第五十六條第一項第三款定有明文。本件
    聲明異議人甲○○對其有上開違規停車之事實並不爭執，本案之爭執點即在於異
    議人是否在拖吊場取回其駕駛之上開被拖吊的車號ＪＺ─三０六二號自小客車時
    ，即如其所言已繳清罰鍰？經查，
（一）民眾因違規停車車輛被拖吊至拖吊場後，須繳清車輛拖吊費及車輛保管費二項
      費用後始得取車，至於其因交通違規所被處罰之罰鍰部分係由交通警察另行開
      立舉發違反道路交通管理事件通知單，罰鍰之繳納期限（即應到案日）亦係在
      該份舉發通知單會註明，此為一般交通違規處理之流程，與車輛拖吊部分無關
      ，有本院公務電話紀錄一份在卷可憑。本件異議人被舉發之違反道路交通管理
      事件通知單上註明之應到案日期為八十八年八月十七日，並在左上角勾選「得
      採郵撥或向委託之金融機構繳納罰鍰」，此有內政部警政署保安警察第二總隊
      保二警交字第０二四八二七號舉發違反道路交通管理事件通知單一份在卷可佐
      ，是以異議人於取車時所繳之費用應係其駕駛之自小客車被拖吊至拖吊場之車
      輛拖吊費及車輛保管費二項費用，並無包括交通違規罰鍰在內。
（二）至於換發行車執照時並無任何違規欠繳罰鍰之記錄，實係因交通違規係處罰駕
      駛人之行為，係列管在駕駛人之違規紀錄下，而非列管於車輛違規紀錄下，此
      有違反查詢報表二份存卷可參，並經移送機關說明在案，且上開自小客車於違
      規時及目前均非異議人所有，亦有公路監理電子閘門車號查詢汽車車籍資料一
      份在卷，故車號ＪＺ─三０六二號於所有人換發行車執照時無任何違規欠繳罰
      鍰並不代表斯時異議人並無任何違規欠繳罰鍰情況。
    從而，原處分機關係依道路交通管理處罰條例第五十六條第一項第三款之規定，
    並審酌異議人違規情節之輕重，裁處罰鍰一千二百元，認事用法無何違誤，量罰
    亦甚妥適，應予維持，本件異議為無理由，應予駁回。
五、據上論斷，應依道路交通案件管理辦法第十九條，裁定如主文。
中      華      民      國    九十一    年      九      月     三十     日
                                  臺灣新竹地方法院交通法庭
                                      法  官      遲中慧
右正本證明與原本無異。
如不服本裁定，應於裁定送達後五日內向本院提出抗告狀。
                                      書記官      龔柏萃
中      華      民      國    九十一    年      九      月     三十     日
